# IFRS有这样一句话,与业务合并成本直接相关收购成本应费用化处理,资产收购中的相关成本

提问人：qjr1124 时间：2012-03-22 16:40:01
IFRS有这样一句话,与业务合并成本直接相关收购成本应费用化处理,资产收购中的相关成本通常资本化计入资产成本(交易性金融资产除外) 貌似有不妥当的地方!

回答人：chenyiwei
回复 qjr1124 的帖子
两者的侧重点不同：一个是对所享有的权益份额的计量；一个是对取得成本的计量。所以出现这样的差异也是合理的。
但是，正因为存在该差异，所以我个人不赞同《讲解 2010 》规定的对非同一控制下企业合并形成的长期股权投资，相关交易成本不构成投资成本的处理方法。我认为个别报表层面对长期股权投资这一项资产的初始计量和合并报表层面对于所获得的权益份额的初始计量还是存在差异的。